【裁判字號】    98,易,514
【裁判日期】    981106
【裁判案由】    竊盜等
【裁判全文】
臺灣高雄地方法院刑事判決               98年度易字第514號
公  訴  人  臺灣高雄地方法院檢察署檢察官
被      告  己○○
                      （現於臺灣屏東監獄執行中）
            戊○○
                      （現於臺灣高雄第二監獄執行中）
            甲○○
                      之2（現於臺灣高雄監獄執行中）
上列被告因竊盜等案件，經檢察官提起公訴（96年度偵字第3300
5 號、97年度偵字第547 號、97年度偵緝字第1259號、97年度偵
緝字第1805號），本院判決如下：
    主  文
己○○共同犯竊盜罪，累犯，處有期徒刑伍月。又犯竊盜罪，累
犯，處有期徒刑肆月。又犯結夥竊盜罪，累犯，處有期徒刑壹年
貳月。應執行有期徒刑壹年捌月。
戊○○共同犯竊盜罪，累犯，處有期徒刑肆月。又犯結夥竊盜罪
，累犯，處有期徒刑壹年。應執行有期徒刑壹年貳月。
甲○○犯結夥竊盜罪，處有期徒刑捌月。
    事  實
一、己○○（綽號「阿政」）前因偽造文書案件，經本院以91年
    度訴字第3537號判處有期徒刑6 月確定，於民國93年4 月14
    日易科罰金執行完畢。戊○○前因違反毒品危害防制條例案
    件，經本院以94年度簡字第6483號判處有期徒刑5 月確定，
    於95年9 月2 日縮刑期滿執行完畢。詎己○○、戊○○均未
    知警惕，復共同意圖為自己不法之所有，基於竊盜之犯意聯
    絡，於96年11月7 日下午5 時30分許，利用不知情之鎖匠張
    桐源，開啟位在高雄市左營區○○○路63號「全國娛樂廣場
    」（已停業，夜間無人居住）後門之門鎖，共同入內竊取屬
    於「全國娛樂廣場」所有之電子遊戲機台「超悟空」（下稱
    超悟空機台）1 台（起訴書誤載為2 台）、「小瑪莉」（下
    稱小瑪莉機台）1 台、代幣3 袋（每袋均2,000 枚，下同）
    、空硬幣盒1 個，及其上印有「全國娛樂廣場」字樣之打火
    機95支（起訴書漏載空硬幣盒1 個及打火機95支）得手，並
    由己○○以現場瓦斯桶暫時堵住後門後，始行離去。
二、己○○另意圖為自己不法所有，再度基於竊盜犯意，於同日
    晚間10時許，單獨返回上開「全國娛樂廣場」，推門入內竊
    取屬於「全國娛樂廣場」所有之電腦螢幕2 台、遙控器2 支
    （起訴疏漏載遙控器2 支），得手後離去。並於同日晚間11
    時許，偕同戊○○將二人先前所竊物品中之超悟空機台1 台
    、小瑪莉機台1 台、代幣3 袋、空硬幣盒1 個及打火機95支
    ，載往丁○○（所犯寄藏贓物部分業經判決確定）位在高雄
    縣鳳山市○○路○段（起訴書誤載為青年二路）288 號5 樓
    住處，交予甲○○（綽號「企鵝」）以抵償己○○、戊○○
    二人積欠甲○○之欠款（甲○○所涉收受贓物部分未經起訴
    ，另由本院依職權告發，詳後述）。
三、甲○○因認己○○、戊○○所交付上開贓物不足抵債，竟與
    己○○、戊○○及甲○○之友人即綽號「阿均」之不詳姓名
    成年男子，共同意圖為自己不法之所有，基於竊盜之犯意聯
    絡，於翌（8 ）日凌晨2 時許，結夥三人以上推由「阿均」
    駕車，同往上址「全國娛樂廣場」，共同竊取超悟空機台2
    台（起訴書誤載為1 台）、華碩牌桌上型電腦、國眾牌桌上
    型電腦各1 組（螢幕均已遭己○○於前日晚間10時許先行竊
    走）、廣播系統擴大器1 台（起訴書誤載為DVD 1 台）、廣
    播系統主機2 台、打卡機1 台、刷卡機1 台、驗鈔機1 台、
    對講機3 支（起訴書誤載為4 支）得手。甲○○分得其中之
    廣播系統擴大機1 台、廣播系統主機2 台、打卡機1 台、刷
    卡機1 台、驗鈔機1 台、對講機3 支，己○○、戊○○則分
    得超悟空機台2 台、華碩牌桌上型電腦、國眾牌桌上型電腦
    各1 組（均已不含螢幕），己○○、戊○○、甲○○事後分
    別以如附表所示方式處分上開贓物。嗣經「全國娛樂廣場」
    現場管理人乙○○發現失竊，報警處理，經警。經警循線於
    附表所示時、地查獲，並扣得如附表所示之贓物（均已發還
    乙○○）。
四、案經高雄市政府警察局左營分局報請臺灣高雄地方法院檢察
    署檢察官偵查起訴。
    理  由
一、證據能力之判斷─
(一)按被告以外之人於審判外之言詞或書面陳述，除法律有規定
    者外，不得作為證據。惟被告以外之人於審判外之陳述，雖
    不符刑事訴訟法第159 條之1 至第159 條之4 之規定，而經
    當事人於審判程序同意作為證據，法院審酌該言詞陳述或書
    面陳述作成時之情況，認為適當者，亦得為證據；另當事人
    於法院調查證據時，知有第159 條第1 項不得為證據之情形
    ，而未於言詞辯論終結前聲明異議者，視為有前項之同意，
    刑事訴訟法第159 條第1 項、第159條之5 分別定有明文。
(二)本判決所引用據以認定事實之各項證據（含傳聞證據、非傳
    聞證據及符合法定傳聞法則例外之證據）之證據能力，業經
    被告己○○、戊○○於審理中表示同意證據能力（見本院審
    易卷第68之1頁）；被告甲○○則對於證據能力無意見（同
    上卷第173 頁），且檢察官與被告三人對於其中具有傳聞證
    據性質之證據，均於調查證據時已知悉其內容及性質，均未
    於言詞辯論終結前聲明異議，本院審酌各該證據作成之客觀
    環境及條件，並無違法或不當取證或顯有不可信之情形，以
    之作為證據使用均屬適當，依刑事訴訟法第159 條之5 之規
    定，均有證據能力，合先敘明。
二、認定事實所憑證據及被告之辯解─
    訊據被告甲○○於本院審理中，坦認有於事實欄三所示之時
    、地，與綽號「阿均」之不詳成年男子共同竊取「全國娛樂
    廣場」之廣播系統擴大器1 台、廣播系統主機2 台、打卡機
    1 台、刷卡機1 台、驗鈔機1 台、對講機3 支及代幣2 袋等
    情，惟否認該次有竊得超悟空機台2 台、華碩牌桌上型電腦
    、國眾牌桌上型電腦各1 組（均不含螢幕）等物品。被告己○○、戊○○於本院審理中，固坦認二人共同於以如事實欄
    一所示時、地、方法，竊取「全國娛樂廣場」之代幣3 袋及
    超悟空機台1 台等情，惟均否認該次有竊得小瑪莉機台1 台
    、空硬幣盒1 個及打火機95支之犯行，並均否認另於如事實
    欄三所示時、地，夥同被告甲○○及綽號「阿均」之不詳成
    年男子竊取「超悟空」機台2 台、華碩牌桌上型電腦、國眾
    牌桌上型電腦各1 組（均不含螢幕）、廣播系統擴大器1 台
    、廣播系統主機2 台、打卡機1 台、刷卡機1 台、驗鈔機1
    台、對講機3 支及代幣2 袋等犯行。被告己○○並否認另於
    事實欄二所示時、地，單獨竊取電腦螢幕2 台及遙控器2 支
    之犯行。被告己○○辯稱：96年11月7 日下午5 時30分那
    次，伊與戊○○共同竊得之物品係代幣3 袋、電腦2 組、超
    悟空機台3 台，並未竊得小瑪莉機台、空硬幣盒及打火機等
    物品，且伊係將其中代幣3 袋、電腦1 組、超悟空機台2 台
    載走，其餘電腦1 組、超悟空1 台先藏匿在「全國娛樂廣場
    」後門外，沒有帶走。伊先將所竊超悟空機台1 台載往丁○○住處，交給甲○○後，即於同日晚間10時許，單獨返回現
    場，將原先藏門外之電腦1 組、超悟空1 台載回自己住處，
    該次並無再入內竊取電腦螢幕2 台、遙控器2 支等物。被
    告戊○○辯稱：伊僅與己○○於97年11月7 日下午5 時30分
    進入「全國娛樂廣場」竊取3 袋代幣及超悟空機台1 台，且
    伊僅參與這一次而已，並未再於翌（8 ）日凌晨夥同己○○
    、甲○○或「阿均」之人前往行竊云云。被告甲○○則稱
    ：98年11月8 日凌晨2 時許，伊僅與「阿均」共同前往「全
    國娛樂廣場」竊得小瑪莉機台1 台、廣播系統擴大器1 台、
    廣播系統主機2 台、打卡機1 台、刷卡機1 台、驗鈔機1 台
    、對講機3 支，另有1 台超悟空機台則是己○○、戊○○於
    前晚搬至丁○○住處交付給伊抵債云云。經查：
(一)被告己○○於96年11月14日寄託友人張雅梅保管華碩牌電腦
    1 組（含螢幕1 台、鍵盤1 個、喇叭2 個）、同年11月15日
    寄託友人唐安家保管國眾牌電腦主機1 台（不含周邊設備）
    、同年11月17日寄託友人陳韋佐保管超悟空機台1 台、同年
    11月13日則與被告戊○○一同將超悟空機台1 台出售予高岳
    電子公司負責人陳俊仁；被告甲○○則於96年11月13日委託
    友人丙○○變賣超悟空機台1 台、小瑪莉機台1 台、廣播系
    統擴大器1 台、廣播系統主機2 台、打卡機1 台、刷卡機1
    台、驗鈔機1 台、對講機3 支、代幣2 袋，丙○○則轉委託
    友人陳昇宏變賣，另經警在丁○○上址住處扣得空硬幣盒1
    個，及其上印有「全國娛樂廣場」字樣之打火機95支等情，
    分據被告己○○、戊○○、甲○○於本院審理中坦認不諱（
    本院易字卷第201-210 頁），且經證人張雅梅、唐安家、陳
    韋佐、陳俊仁、丙○○、陳昇宏分別於警詢或偵查中證述明
    確（警一卷第32-33 、73-74 、77-78 、80-81 頁、偵二卷
    第10-11 頁），並有各該搜索現場或扣押物品照片在卷可稽
    （警一卷第7-8 、140 、145 、160 、166 、167-169 頁、
    警二卷第83、84頁），及各該扣押物品扣案為憑（警一卷第
    12 7-129、131-134 、136-138 、141-143 、146-148 、
    151- 153、156-158 頁）。而上開物品經證人即「全國娛樂
    廣場」現場管理人員乙○○指認，均屬「全國娛樂廣場」所
    有，於96年11月7 日至8 日之間所失竊之物品，並由其領回
    各該贓物等情，亦據證人乙○○於警詢及偵查中中指證綦詳
    （警一卷第54-67 頁、偵二卷第9-10頁），並有贓物認領保
    管單5 紙在卷可查（警一卷第161-165 頁）。足見上開物品
    均係「全國娛樂廣場」所有並於96年11月7 日至8 日之間所
    失竊無誤。
(二)而被告己○○、戊○○於96年11月7 日下午5 時30分，利用
    不知情之鎖匠張桐源開啟「全國娛樂廣場」後門之門鎖後，
    二人共同進入行竊等情，業據被告二人於本院審理中自承不
    諱（本院易字卷第217-218 、220 頁），並經證人張桐源於
    警詢及偵查中證述明確（警一卷第68-69 頁、偵二卷第18-
    19頁），互核大致相符。且依被告己○○、戊○○供（證）
    述，該次竊得物品中，確有代幣3 袋、超悟空機台1 台（本
    院易字卷第168 、174-175 頁）；被告甲○○於本院審理中
    則供（證）稱其於96年11月8 日凌晨2 時，與綽號「阿均」
    之不詳成年男子，同往「全國娛樂廣場」行竊，竊得物品包
    括超悟空機台1 台、廣播系統擴大器1 台、廣播系統主機2
    台、打卡機1 台、刷卡機1 台、驗鈔機1 台、對講機3 、4
    支及代幣2 袋等語（本院易字卷第161-162 、209-210 頁）
    ，經核均與證人乙○○、張雅梅、唐安家、陳韋佐、陳俊仁
    、丙○○、陳昇宏上開證述「全國娛樂廣場」失竊情形及各
    該贓物處分情形大致相符，自堪認定。且依罪疑為有利行為
    人之原則，於無其他證據可認被告甲○○所竊對講機數量確
    為4 支時，應認所竊之對講機僅3 支。
(三)如事實欄一所示（即被告己○○、戊○○於96年11月7 日下
    午5 時30分共同竊盜）部分：
    被告己○○、戊○○雖辯稱其二人於97年11月7 日下午5 時
    30分行竊時並未竊得小瑪莉機台1 台、空硬幣盒1 個，及其
    上印有「全國娛樂廣場」字樣之打火機95支等物云云。惟被
    告二人於本院審理中均坦認有於同日晚間，將竊自「全國娛
    樂廣場」之贓物，載至同案被告丁○○位在高雄縣鳳山市○○路○段288 號5 樓住處，交予同案被告甲○○，抵償二人
    欠款等語（本院易字卷第64之1 、169 、174-177 頁），且
    證人丁○○於本院審理中證稱：警方於96年11月18日在伊住
    處扣到代幣1 袋、空硬幣盒1 個及打火機95支，都是甲○○
    暫住伊住處時，由己○○、戊○○搬過來的，伊之前警詢中
    說己○○、戊○○搬過來的東西還包括超悟空機台1 台、「
    BAR」機台1 台，伊當時所講的「BAR」台是指「小瑪莉」機
    台。伊有問甲○○為何己○○、戊○○要搬這些東西過來，
    甲○○說己○○、戊○○二人欠他錢，要搬過來抵債等語（
    本院易字卷第115-116 、118 頁）。且證人丁○○於警詢中
    已證稱：「阿政」（即己○○）及他朋友將2 台電玩機台（
    超悟空、彩金）及代幣（2,000 枚）1 袋、打火機95支、空
    硬幣盒1 個，搬至伊住處等語（警一卷第38頁）；於偵查中
    仍證稱己○○、戊○○搬來2 台機台等語（偵二卷第12頁）
    ，核與證人甲○○於警詢中證稱：96年11月8 日凌晨1 時許
    ，己○○、戊○○搬來2 台偷來的機台「超悟空」、「小瑪
    莉」至丁○○住處等語相符（警一卷第27頁）。足見己○○
    、戊○○於96年11月7 日晚間或翌日凌晨1 時，即同案被告
    甲○○尚未前往「全國娛樂廣場」行竊前，載至證人丁○○
    住處之物品，已包括小瑪莉機台1 台、超悟空機台1 台、代
    幣1 袋、空硬幣盒1 個及打火機95支，證人丁○○、甲○○
    於審判中改稱僅有超悟空機台1 台，無非附和被告己○○、
    戊○○於審判中更易之供詞，不足採信。且參諸被告己○○
    、戊○○自承於96年11月7 日下午5 時30分該次行竊時竊得
    代幣3 袋，而被告甲○○事後交予友人陳昇宏代幣2 袋變賣
    ，及經警在甲○○住處扣得代幣1 袋，又被告己○○、戊○○、甲○○載運所竊贓物交予甲○○係為抵債，且仍有不足
    ，足認被告己○○、戊○○係將該次所竊代幣3 袋全數交予
    甲○○抵債，數量因此吻合無誤。被告己○○、戊○○於97
    年11月7 日下午5 時30分在「全國娛樂廣場」竊得超悟空機
    台1 台、小瑪莉機台1 台、代幣3 袋、空硬幣盒1 個及打火
    機95支，事後均載至證人丁○○住處交予同案被告甲○○以
    抵債之事實已堪認定。
(四)如事實欄二所示（即被告己○○於96年11月7 日晚間10時許
    單獨竊盜）部分：
    被告己○○於警詢中已供稱：伊於96年11月7 日下午5 時30
    分與戊○○共同行竊後，又於同日晚間10時單獨前往「全國
    娛樂廣場」竊取2 台電腦及2 粒遙控器等語（警一卷第4 頁
    ）；於偵查中仍供稱：「（有無於96年11月7 日晚間10時到
    左營大路的全國遊藝場偷電腦螢幕2 台？）有」等語（偵五
    卷第14頁）。其於本院審理中翻異前詞，雖仍坦認有於96年
    11月7 日晚間10時返回「全國娛樂廣場」，惟辯稱：係於前
    次（96年11月7 日下午5 時30分）行竊時將竊得物品其中超
    悟空機台1 台、電腦1 組暫時藏放在「全國娛樂廣場」後門
    外，於同日晚間10時許再返回載離云云（本院易字卷第113
    頁）。然依己○○所辯，其於96年11月7 日下午5 時30分許
    行竊時，既能載走其中超悟空機台2 台及電腦1 組，則所竊
    另1 組電腦之體積與超悟空機台相比，顯更易於攜帶且價值
    又非遠低於機台，豈有單獨留下1 組電腦而不予載離，反而
    將該電腦留在門外，並特意為該組電腦返回現場，不懼其間
    遭人發現撿拾而去或報警處理，徒增損失或遭查獲之風險？
    所辯顯然違反常情，不足採信。被告己○○於本院審理中雖
    辯稱其前於警詢、偵查中之自白應係吸毒以致不知所云，然
    依其於偵查中經檢察官訊問時，尚且矢口否認有於96年11月
    8 日凌晨2 時許返回「全國娛樂廣場」行竊，顯然於訊問時
    係出於自由意志，且於意識清楚所為上開自白。而其上開自
    白尚有證人張雅梅證述被告己○○交付電腦1 組（含螢幕1
    台），及上開螢幕扣案可佐，自堪採信。被告己○○此部分
    之犯行亦堪認定。
(五)如事實欄三所示（即被告己○○、戊○○、甲○○、綽號「
    阿均」之不詳成年男子於96年11月8 日凌晨2 時許結夥竊盜
    ）部分：
    證人甲○○於警詢中已證稱：96年11月8 日凌晨1 時許，己○○、戊○○搬來2 台偷來的電玩機台「超悟空」、「小瑪
    莉」，至丁○○住處，表明是偷來的，隨後己○○問伊要不
    要一起在前往偷取，便言明要給伊酬勞，伊就答應跟他們一
    起前往，到達時間約凌晨2 時許左右，是與己○○、戊○○
    及綽號「阿均」之成年男子，駕駛「阿均」的白色喜美自小
    客車前往。到達「全國娛樂廣場」之時間約凌晨2 時許左右
    ，是由己○○直接開啟後門進入，共同偷了2 台超悟空機台
    、2 組電腦、DVD 1 台、廣播系統擴大器主機1 組、對講機
    3 、4 支、代幣2 袋、驗鈔機1 台、打卡機1 台、刷卡機1
    台等物品。伊分得廣播系統擴大器主機1 組、對講機3 、4
    支、代幣2 袋、驗鈔機1 台、打卡機1 台、刷卡機1 台，至
    於其他物品他們如何分贓，伊不清楚，只知道他們搬到己○○住處等語。伊分得之物品均委託友人丙○○幫伊賣掉等語
    （警一卷第28-29 頁）。於偵查中仍證稱：伊有於96年11月
    8 日凌晨2 時許與己○○、戊○○一起到全國遊藝場偷電子
    遊戲機台等語（偵二卷第48頁）。其於本院審判中雖改稱該
    次被告己○○、戊○○都沒有去，伊出發前，己○○、戊○○二人就從丁○○住處離開了，不知道他們去哪裡。伊於警
    詢中係因收不到錢，又卡到竊盜罪，所以很不甘心，想把罪
    都推給己○○及戊○○云云（本院易字卷第161、163頁）。
    然扣案之電腦2 組（華碩牌桌上型電腦、國眾牌桌上型電腦
    各1 組）均係被告己○○竊自「全國娛樂廣場」後，分別寄
    託友人張雅梅、唐安家保管，業據被告己○○供述明確，並
    經證人張雅梅、唐安家證述如前。倘被告己○○未與被告甲○○共同前往「全國娛樂廣場」竊取，則如何交付予張雅梅
    、唐安家上開電腦？參以被告甲○○自警詢、偵查以迄審判
    ，始終坦認本件犯行，本無隱瞞所竊物品之必要，然對於扣
    案之小瑪莉機台，同案被告甲○○原均證述係己○○、戊○○於96年11月7 日凌晨1 時許，連同另1 台超悟空機台，載
    至友人丁○○住處抵債，此與證人丁○○證述此部分之情節
    相符，業如前述。惟因己○○、戊○○於審判中改稱其等載
    至丁○○住處之機台，僅有超悟空機台1 台云云，證人甲○○即於本院審理中改口附和，其於審判中更異前詞，顯屬迴
    護被告己○○、戊○○之詞，自難憑信。況證人甲○○雖稱
    其於警詢中之證述係為推罪，然其於警詢迄審判中，始終坦
    認本件犯行，何有推罪之意？況其於本院審判程序之初仍堅
    稱被告己○○、戊○○確有參與96年11月8 日凌晨2 時許之
    竊盜犯行（本院審易卷第114 頁），豈有突於作證時認不應
    拉人下水云云（本院易字卷第164 頁），改稱己○○、戊○○均未參與之理，顯以前於警詢、偵查中所述，較屬可信。
    況被告己○○於偵查中亦供承除與被告戊○○去偷1 次外，
    另有與被告甲○○一起去偷過1 次等語（偵五卷第15頁）。
    其雖於審判中改稱：伊係於96年11月7 日晚間10時許，返回
    「全國娛樂廣場」現場拿取先前所竊藏在門外之物品時，看
    見甲○○已經和他朋友在那裡搬機台，甲○○沒有看見伊云
    云，然所謂「一起去偷」與「碰巧遇見」顯屬二事，本無混
    淆之理，且所辯巧遇甲○○之時點，亦與證人甲○○所述不
    合，顯屬托詞，應以被告己○○於偵查中之上開供認較屬可
    採。至於證人蘇勇宜於偵查中雖證稱：96年11月8 日凌晨，
    伊與戊○○一起在己○○家中看電視，己○○與他的朋友4
    、5 個人一起出去，回來就搬了液晶電視、電子遊戲機等物
    品回來，這段時間伊與戊○○都留在己○○家中看電視，並
    未外出云云。然本件所竊物品從無液晶電視，且該日凌晨被
    告己○○應係在證人丁○○家中尚未返回，則證人蘇勇宜如
    何見到己○○在家赴外出搬回「液晶電視」？其前開證述顯
    不足採信，無從為被告戊○○有利之認定。被告己○○、戊○○、甲○○與綽號「阿均」之不詳成年男子，於96年11月
    8 日凌晨2 時許，結夥前往「全國娛樂廣場」竊盜之事實，
    已堪認定。另依被告甲○○於警詢、偵查中之自白，與證人
    陳昇宏前開證述及員警自證人陳昇宏處扣案之物品，經比對
    結果，應認被告己○○、戊○○、甲○○本次結夥竊盜所竊
    物品應為華碩牌桌上型電腦、國眾牌桌上型電腦各1 組（螢
    幕均已遭己○○於前日晚間10時許先行竊走）、廣播系統擴
    大器1 台、廣播系統主機2 台、打卡機1 台、刷卡機1 台、
    驗鈔機1 台及對講機3 支，被告甲○○於警詢中所稱之DVD
    1 台等語，應係口誤。
(六)綜上所述，本件事證明確，被告己○○、戊○○、甲○○上
    開犯行均堪認定，應予依法論科。
三、論罪科刑之理由─
(一)按刑法上所謂結夥三人以上係指有共同犯罪之故意，結為一
    夥而言。把風行為，在排除犯罪障礙，助成犯罪之實現，在
    合同意思範圍內分擔犯罪行為之一部，故亦係共同正犯而應
    計入結夥之內（最高法院84年度台上字第6242號、72年度台
    上字第3201號判決意旨參照）。被告甲○○雖於本院審理中
    供稱同案被告戊○○及綽號「阿均」之不詳成年男子，僅在
    門外而未入內行竊等語（本院易字卷第114 頁）。惟戊○○
    、「阿均」均事先參與竊盜之謀議，並由「阿均」駕車載同
    己○○、戊○○、甲○○前往「全國娛樂廣場」，已如前述
    ，且戊○○、「阿均」二人尚在外把風，自屬犯罪行為之分
    擔，均應計入結夥之列，被告己○○、戊○○、甲○○均應
    成立結夥竊盜罪。
(二)核被告己○○、戊○○、甲○○所為：(1) 己○○所為如事
    實欄一、二所示部分，均係犯刑法第320 條第1 項之普通竊
    盜罪；如事實欄三所示部分，則係犯同法第321 條第1 項第
    4 款之結夥竊盜罪。(2) 戊○○所為如事實欄一所示部分，
    係犯刑法第320 條第1 項之普通竊盜罪；如事實欄三所示部
    分，則係犯同法第321 條第1 項第4 款之結夥竊盜罪。(3)
    被告甲○○所為如事實欄三所示部分，係犯同法第321 條第
    1 項第4 款之結夥竊盜罪。本件「全國娛樂廣場」於被告等
    人行竊前即已停業，現場管理人員乙○○係於被告等人行竊
    後，迄當日下午5 時許至現場查看時，方知失竊，已據證人
    乙○○於偵查中證述明確（偵二卷第9 頁）。足見上開處所
    於夜間無人居住甚明。公訴意旨就被告己○○、戊○○、甲○○如事實欄三所示犯行，贅引刑法第321 條第1 項第1 款
    之夜間侵入住宅罪，容有未恰，附此敘明。被告己○○、戊○○利用不知情之鎖匠開鎖後入室行竊，均應論以間接正犯
    。又被告己○○、戊○○就事實欄一所示犯行；被告己○○
    、戊○○、甲○○及綽號「阿均」之不詳成年男子，就事實
    欄三所示犯行，彼此間有犯意聯絡及行為分擔，應分別論以
    共同正犯。被告己○○所犯2 次普通竊盜、1 次結夥竊盜；
    戊○○所犯1 次普通竊盜、1 次結夥竊盜犯行，俱犯意各別
    ，均應分論併罰。被告己○○、戊○○前有如事實欄一所示
    犯罪科刑及執行情形，各有臺灣高等法院被告前案紀錄表1
    份在卷可按（本院易字卷第228 、234之1頁）。其二人分別
    於受徒刑之執行完畢後，5 年以內故意再犯本件有期徒刑以
    上各罪，均屬累犯，應依刑法第47條第1 項之規定，就所犯
    各罪分別加重其刑。至於被告己○○於同案被告戊○○、張
    雅梅（另經檢察官為不起訴處分）已分別在96年11月14日警
    詢中指述己○○涉犯各該竊案（警一卷第13、32頁），員警
    已發覺其各該犯罪後，始於96年11月17日主動委請友人唐安
    家、陳韋佐分別向左營分局舊城派出所、左營分局偵查隊提
    出己○○所竊上開電腦主機、超悟空機台各1 台，復於審判
    中否認有於96年11月7 日晚間10時許之竊盜犯行，均不符合
    自首要件，自難邀減刑之寬典，併予敘明。
(三)本院審酌被告己○○、戊○○、甲○○均年值青壯，不思尋
    正當途徑賺取財物，竟竊取已停業之電子遊戲場內電子遊戲
    機台、代幣、電腦、廣播系統、打卡機、刷卡機、驗鈔機、
    對講機等營業器具變賣，犯罪動機不良，犯罪時均未受何刺
    激，各人與被害人間均無何關係，而所竊物品價值非少，所
    生危害非微。三人均有多次前案紀錄，有臺灣高等法院被告
    前案紀錄表3 份在卷可參（本院易字卷第225-242 頁），素
    行俱屬欠佳。被告己○○、戊○○利用不知情之鎖匠開鎖入
    內行竊，被告甲○○則無端邀同友人即綽號「阿均」之不詳
    成年男子結夥行竊，犯罪手段及惡性均非輕微。被告甲○○
    於本院審理中坦認自身犯行；被告己○○、戊○○均僅坦承
    部分犯行，犯罪後態度優劣程度不同。並參酌被告己○○為
    大專畢業，職業為手機店之店員；戊○○高職畢業、從事廣
    告業；甲○○高職肄業，從事餐飲業，三人家境均小康（警
    一卷第1 、13、26頁受詢問人基本資料表），教育程度高低
    不同，及各次犯罪皆因被告己○○而起，居於主導地位，被
    告戊○○、甲○○則居於相對次要地位，參與及支配犯罪之
    程度不同等一切情狀，分別量處如主文第1 、2 、3 項所示
    之刑，並就被告己○○、戊○○所犯各罪定其應執行之刑，
    以資儆懲。
(四)至於同案被告丙○○經本院於97年7 月30日發布通緝，迄未
    緝獲，無從同時審結，附此敘明。
四、依職權告發被告甲○○涉嫌收受贓物及偽證部分：
    末按公務員因執行職務知有犯罪嫌疑者，應為告發，刑事訴
    訟法第241 條定有明文。
(一)本件被告甲○○於96年11月7 日晚間11時許，在同案被告丁○○前址住處，收受同案被告己○○、戊○○所交付其二人
    前於同日下午5 時30分許，在上址「全國娛樂廣場」所竊得
    之超悟空機台、小瑪莉機台各1 台、代幣1 袋（2,000 枚）
    、空硬幣盒1 個及打火機95支等贓物，以抵償二人積欠被告
    甲○○之欠款等情，已據被告甲○○於警詢、偵查及本院審
    理中自白，且經證人丁○○、己○○、戊○○證述在卷，復
    有上開贓物扣案為憑。被告甲○○上開所為，涉有刑法第34
    9 條第1 項之收受贓物罪嫌，惟依本案起訴書所載犯罪事實
    ，此部分罪嫌顯然未經起訴，爰依刑事訴訟法第241 條之規
    定，依職權向臺灣高雄地方法院檢察署檢察官告發。
(二)又被告甲○○於97年3 月7 日下午4 時50分許，在臺灣高雄
    地方法院檢察署第16偵查庭，於檢察官偵查時，以證人身分
    供前具結，證稱：「（你有無於96年11月8 日凌晨2 時許，
    與己○○、戊○○一起到全國遊藝場偷電子遊戲機台）我有
    和他們一起去，他們用鑰匙打開大門，進去後叫我自己看要
    選哪一台，選好他們就搬上車，載到許積懋家」等語（偵二
    卷第48頁）。惟其後於98年9 月9 日下午2 時30分許，在本
    院刑事第16法庭審判時，以證人身分供前具結，又證稱：「
    （你在96年11月8 日凌晨是否有進入全國娛樂廣場？）有，
    我去搬東西」... 「（96年11月8 日當天凌晨去的時候帶幾
    人去？）帶阿均一起去，己○○與戊○○都沒有去」等語（
    本院易字卷第160-161 頁），有各該筆錄及結文在卷為據。
    被告甲○○對於同案被告己○○、戊○○本件案情有重要關
    係之事項，先後以證人身分供前具結後，竟為完全相反之陳
    述，另涉有刑法第168 條之偽證罪嫌，爰依上開規定，併向
    臺灣高雄地方法院檢察署檢察官告發，併此敘明。
據上論斷，應依刑事訴訟法第284 條之1 、第299 條第1 項前段
，刑法第28條、第320 條第1 項、第321 條第1 項第4 款、第47
條第1 項、第51條第5 款，刑法施行法第1 條之1 ，判決如主文
。
本案經檢察官鄧怡君到庭執行職務。
中    華    民    國    98    年    11    月    6     日
                  刑事第十六庭  法  官  林柏壽
以上正本係照原本作成。
如不服本判決應於收受判決後10日內向本院提出上訴書狀，並應
敘述具體理由。其未敘述上訴理由者，應於上訴期間屆滿後20日
內向本院補提理由書（均須按他造當事人之人數附繕本）「切勿
逕送上級法院」。
中    華    民    國    98    年    11    月    6     日
                                書記官  洪嘉慧
附錄本案論罪科刑法條：
刑法第320 條第1 項
意圖為自己或第三人不法之所有，而竊取他人之動產者，為竊盜
罪，處5 年以下有期徒刑、拘役或5 百元以下罰金。
刑法第321 條第1 項
犯竊盜罪而有左列情形之一者，處6 月以上、5 年以下有期徒刑
：
一、於夜間侵入住宅或有人居住之建築物、船艦或隱匿其內而犯
    之者。
二、毀越門扇、牆垣或其他安全設備而犯之者。
三、攜帶兇器而犯之者。
四、結夥三人以上而犯之者。
五、乘火災、水災或其他災害之際而犯之者。
六、在車站或埠頭而犯之者。
附表：
┌─┬───────────┬──────────────┬─┐
│編│    處分贓物方式      │      查獲時地及扣案物品    │備│
│號│                      │                            │註│
├─┼───────────┼──────────────┼─┤
│1 │己○○、戊○○將所竊之│經警分別於96年11月18日，在許│均│
│  │超悟空機台1 台、小瑪莉│績懋上址住處扣得己○○、葉家│已│
│  │機台1 台、代幣3 袋、空│齊所交付之代幣1 袋、空硬幣盒│發│
│  │硬幣盒1 個及打火機95支│1 個及打火機95支。          │還│
│  │，載往丁○○上址住處，│                            │被│
│  │交予甲○○以抵債（如事│                            │害│
│  │實欄二所載）。        │                            │人│
├─┼───────────┼──────────────┤︻│
│2 │己○○將所分得之華碩牌│經警於96年11月14日，在張雅梅│全│
│  │電腦1 組（含鍵盤1 個、│位於高雄市新興區○○○路30號│國│
│  │喇叭2 個及其先前已竊得│902 室租處，扣得己○○寄放之│娛│
│  │之螢幕1 台）、代幣1 袋│華碩牌電腦1 組（含螢幕1 台、│樂│
│  │，均寄託不知情之友人張│鍵盤1 個、喇叭2 個），張雅梅│廣│
│  │雅梅（另經檢察官為不起│當日警詢供出被告己○○涉案。│場│
│  │訴處分）保管。        │                            │︼│
├─┼───────────┼──────────────┤，│
│3 │己○○偕同戊○○將所  │經警於96年11月14日，在陳俊仁│並│
│  │分得之另1 台「超悟空  │位於高雄市三民區○○○路250 │由│
│  │」機台，出售予不知情  │號高岳電子公司內，扣得己○○│李│
│  │之高岳電子公司負責人  │、戊○○出售之超悟空機台1 台│俊│
│  │陳俊仁（另經檢察官為  │。同日查獲被告戊○○，於警詢│璋│
│  │不起訴處分）          │中供出被告己○○涉案。      │受│
├─┼───────────┼──────────────┤領│
│4 │己○○將其所分得「超  │己○○於員警已發覺其該件犯罪│。│
│  │悟空」機台其中1 台，  │後，始於96年11月17日主動委由│  │
│  │寄託不知情友人陳韋佐  │陳韋佐向高雄縣市政府警察局左│  │
│  │（另經檢察官為不起訴  │營分局偵查隊提出己○○所寄放│  │
│  │處分）保管。          │之超悟空機台1 台，並經陳韋佐│  │
│  │                      │聯絡後到場。                │  │
├─┼───────────┼──────────────┤  │
│5 │己○○將所分得之國眾牌│己○○於員警已發覺其該件犯罪│  │
│  │電腦主機1 台（不含周邊│後，始於96年11月17日主動委由│  │
│  │設備），寄託不知情友人│唐安家向左營分局舊城派出所提│  │
│  │唐安家（另經檢察官為不│出己○○所寄放之國眾牌電腦主│  │
│  │起訴處分）保管。      │機1 台（不含周邊設備），並經│  │
│  │                      │唐安家聯絡後到場。          │  │
├─┼───────────┼──────────────┤  │
│6 │甲○○將己○○、戊○○│經警於96年11月22日，在陳昇宏│  │
│  │先前所竊並搬至丁○○住│位於高雄市○○區○○街25之3 │  │
│  │處之超悟空機台1 台、小│號8 樓住處，扣得甲○○交予許│  │
│  │瑪莉機台1 台、代幣2 袋│仲欣，而丙○○轉委託陳昇宏變│  │
│  │，及其所分得之廣播系統│賣之廣播系統擴大機1 台、打卡│  │
│  │擴大器1台、廣播系統主 │機1 台、刷卡機1 台、驗鈔機1 │  │
│  │機2 台、打卡機1 台、刷│台。                        │  │
│  │卡機1 台、驗鈔機1 台、├──────────────┤  │
│  │對講機3 支，均委由友人│經警再於96年12月13日，在陳昇│  │
│  │丙○○（另經本院通緝中│宏位於高雄市○○區○○路1 號│  │
│  │）變賣，丙○○則轉委託│租屋處，扣得甲○○交予丙○○│  │
│  │友人陳昇宏變賣。      │，由丙○○委託陳昇宏變賣之超│  │
│  │                      │悟空機台1 台、小瑪莉機台1 台│  │
└─┴───────────┴──────────────┴─┘


司法院資訊處製作；財團法人民間司法改革基金會備份。
